# 请教陈版医疗行业合作医疗的业务模式

提问人：xy007007 时间：2021-11-25 20:00:14
甲公司为医疗门诊，乙公司为健康咨询公司，甲公司与乙公司开展合作医疗。由甲公司提供诊疗治疗场所、医疗设备器材、耗材、药品等，乙公司提供坐诊医生，甲公司按月与乙公司结算合作费用，如为甲方提供客户，结算费用=（门诊费用+治疗费用-药耗品费用） _60%_ ；如为乙方提供客户，结算费用 _=_ （门诊费用 _+_ 治疗费用 _-_ 药耗品费用）70%。另，甲方负责购买医疗机构责任保险，覆盖乙方多点执业的医生。如发生医疗纠纷，乙方配合甲方积极处理，明确定性的医疗纠纷，全责方负责；不能明确定性的按双方分配收益比例共同承担赔偿责任。
请教陈版，就上述医疗合作模式来言，根据新收入准则，甲公司是否能够按照收取病人的款项全额确认收入，支付给乙公司的费用做为其成本。

回答人：chenyiwei
如果该项合作业务不单独设立独立的运营公司，而是在甲的体内运作（不论是否独立设置账套），以甲的名义对外订立合同和发生法律关系，则甲应将该合作业务的全部收入成本均纳入甲自身的法定报表，归属于乙的收益作为该项目的成本处理。